【裁判字號】    90,易,350
【裁判日期】    900531
【裁判案由】    竊盜
【裁判全文】
臺灣雲林地方法院刑事判決                            九十年度易字第三五號
    公  訴  人  臺灣雲林地方法院檢察署檢察官
    被      告  甲○○
右列被告因竊盜案件，經檢察官提起公訴（九十年度偵字第一七○九號），本院判決
如左：
    主  文
甲○○連續攜帶兇器竊盜，處有期徒刑陸月，如易科罰金，以參佰元折算壹日。
扣案之砂輪機壹台、油壓剪壹支、剪刀貳把、鐵鎚壹把均沒收之。
    事  實
一、甲○○前有多次竊盜前科，猶不知警惕，竟又基於意圖為自己不法所有之概括犯
    意，先於民國九十年四月十日凌晨二時許，在嘉義縣東石鄉塭港村八十二號旁之
    「東善爺公廟」，趁無人看守之際，竊取信徒奉獻予該廟由該廟負責人丙○○保
    管之金牌五面（價值約新台幣四千元），得手後置於其所騎之車號ＪＪＴ－六九
    三號機車座墊下之皮包內而據為己有；又於九十年四月二十三日凌晨十二時二十
    分許，騎上開機車至雲林縣水林鄉西井村西井一○六之一號「陳姓公廟」，持客
    觀上足供為兇器使用之砂輪機一台、油壓剪一支、剪刀二把、鐵鎚一把，趁無人
    看守之際進入該廟後，以上開工具破壞廟內之保險箱鎖頭，竊取由該廟負責人乙
    ○○保管之箱內現金新台幣（下同）五十元硬幣五個、十元硬幣十八個、五元硬
    幣五個、一元硬幣十五個，合計四百七十元並連同記載收入明細之紅包袋一個，
    並將之收置於自己褲袋內而據為己有。嗣因陳姓公廟對面之鄰居丁○○發現該廟
    內傳出砂輪機運作之機械聲，且見有火花冒出，遂報警當場查獲上情，並扣得砂
    輪機一台、油壓剪一支、剪刀二把、鐵鎚一把。
二、案經被害人乙○○訴由雲林縣警察局北港分局報告臺灣雲林地方法院檢察署檢察
    官偵查起訴。
    理  由
一、訊據被告甲○○固坦承有於九十年四月二十三日凌晨至「陳姓公廟」攜帶兇器竊
    盜之犯行不諱，核與被害人乙○○指述之情節相符，並經證人丁○○於本院審理
    時到庭證述屬實，復有贓物領據一紙附卷可稽。此外，亦有砂輪機一台、油壓剪
    一支、剪刀二把、鐵鎚一把等工具及陳姓公廟之保險箱鎖頭一個扣案可資佐證，
    是被告此部分攜帶兇器竊盜犯行，已堪認定。另被告矢口否認有何於九十年四月
    十日在「東善爺公廟」竊取金牌五面之犯行，辯稱：五面金牌係我於八十九年十
    二月底，在嘉義縣古林村之「郭王公廟」前所撿，並非我所竊得云云。然查：五
    面金牌係於九十年四月十日凌晨在「東善爺公廟」所失竊，金牌上尚刻有「東善
    爺」及捐贈信徒之姓名之字樣等情，業據被害人丙○○於警訊時指述綦詳，並有
    贓物認領保管單一紙及相片一幀附卷可稽，是該五面金牌既屬「東善爺公廟」所
    有，並於九十年四月十日所失竊，則被告豈有在八十九年十二月底拾得之理。再
    衡諸常情，廟宇信徒所捐贈之金牌並非一般任意隨身攜帶之財物，豈有遺落廟前
    而任人撿拾之理，益徵被告上開所辯，顯屬事後卸責之詞，不足採信。本件事證
    明確，被告犯行堪以認定。
二、核被告所為，係犯刑法第三百二十條第一項之普通竊盜罪及刑法第三百二十一條
    第一項第三款之攜帶兇器竊盜罪。被告先後二次普通竊盜及攜帶兇器竊盜犯行，
    時間緊接，基本構成要件相同，為連續犯，應依刑法第五十六條之規定論以較重
    之攜帶兇器竊盜罪，然因被告竊得之財物合計僅二千四百餘元，所得不多，是本
    院不另加重其刑。爰審酌被告雖有多次竊盜前科，然因犯後坦承部分犯行，且所
    得財物甚少，所生危害尚屬輕微，且竊得之物亦已歸還被害人等一切情狀，量處
    如主文所示之刑，併諭知易科罰金之折算標準，以資懲儆。扣案之砂輪機一台、
    油壓剪一支、剪刀二把、鐵鎚一把，係供犯罪所用之物，且為被告所有，業經被
    告供明在卷，爰依刑法第三十八條第一項第二款併予宣告沒收。
據上論斷，應依刑事訴訟法第二百九十九條第一項前段，刑法第五十六條、三百二十
一條第三款、第四十一條第一項前段、第三十八條第一項第二款，罰金罰鍰提高標準
條例第二條，判決如主文。
本案經檢察官陳永豐到庭執行職務。
中      華      民      國      九十      年      五      月    三十一  日
                                        臺灣雲林地方法院刑事第二庭
                                            法  官  趙  思  芸
右正本證明與原本無異。
如不服本判決，應於判決送達後十日內向本院提出上訴狀( 應附繕本 )。
                                            書記官  王  淑  美
中      華      民      國      九十      年      五      月    三十一  日
刑法第三百二十條
意圖為自己或第三人不法之所有，而竊取他人之動產者，為竊盜罪，處五年以下有期
徒刑、拘役或五百元以下罰金。
意圖為自己或第三人不法之利益，而竊佔他人之不動產者，依前項之規定處斷。
前二項之未遂犯罰之。
刑法第三百二十一條
犯竊盜罪而有左列情形之一者，處六月以上五年以下有期徒刑：
一、於夜間侵入住宅或有人居住之建築物、船艦，或隱匿其內而犯之者。
二、毀越門扇、牆垣或其他安全設備而犯之者。
三、攜帶兇器而犯之者。
四、結夥三人以上而犯之者。
五、乘火災、水災或其他災害之際而犯之者。
六、在車站或埠頭而犯之者。
前項之未遂犯罰之。


司法院資訊處製作；財團法人民間司法改革基金會備份。
